【裁判字號】    89,上訴,17
【裁判日期】    890718
【裁判案由】    毒品危害防制條例
【裁判全文】
臺灣高等法院臺中分院刑事判決          民國八十九年度上訴字第一七號
    上  訴  人
    即  被  告  乙○○
    選任辯護人  江來盛  律師
    上  訴  人
    即  被  告  甲○○  男四十.
                        身分證.
                        住臺中.
    選任辯護人  張居德律師
右上訴人因毒品危害防制條例案件，不服臺灣臺中地方法院中華民國八十八年十一月
五日第一審判決（民國八十七年度訴字第二四四六號，起訴案號：臺灣臺中地方法院
檢察署民國八十七年度偵字第二二四二五、二二四三○號），提起上訴，本院判決如
左：
    主      文
原判決關於乙○○販賣第一級毒品及執行刑部分及甲○○部分均撤銷。
乙○○共同連續販賣第一級毒品，累犯，處有期徒刑拾貳年。扣案之海洛因拾包（合
計淨重三．○五公克，包裝重一．二七公克，平均純度五○．二四％，純質淨重一．
五三公克）、壹包（淨重○．五五公克，包裝重○．一三公克），均沒收銷燬之。因
販賣第一級毒品所得之新台幣拾伍萬肆仟元及扣案之行動電話（000000000
0號）壹支、塑膠分裝袋壹包，均沒收；因販賣第一級毒品所得之新台幣拾伍萬肆仟
元如全部或一部不能沒收時，以其財產抵償之。
甲○○連續販賣第一級毒品，累犯，處有期徒刑拾年。扣案之海洛因貳包（合計淨重
三．五二公克，包裝重一．二五公克，平均純度六五．七一％，純質淨重二．三一公
克），均沒收銷燬之。因販賣第一級毒品所得之新台幣陸萬元及扣案之行動電話（0
000000000號）壹支，均沒收；因販賣第一級毒品所得之新台幣陸萬元如全
部或一部不能沒收時，以其財產抵償之。又販賣第二級毒品，累犯，處有期徒刑肆年
。因販賣第二級毒品所得之新台幣伍仟元沒收，如全部或一部不能沒收時，以其財產
抵償之。應執行有期徒刑拾參年。扣案之海洛因貳包（合計淨重三．五二公克，包裝
重一．二五公克，平均純度六五．七一％，純質淨重二．三一公克），均沒收銷燬之
。因販賣第一級、第二級毒品所得之新台幣陸萬伍千元及扣案之行動電話（0000
000000號）壹支，均沒收；因販賣第一級、第二級毒品所得之新台幣計陸萬伍
千元如全部或一部不能沒收時，以其財產抵償之。
其他上訴駁回。
乙○○前開撤銷改判所處之刑及上訴駁回部分所處有期徒刑壹年陸月、有期徒刑壹年
貳月安非他命捌包毛重拾肆公克均沒收銷燬之。應執行有期徒刑拾參年肆月。扣案之
海洛因拾包（合計淨重三．○五公克，包裝重一．二七公克，平均純度五○．二四％
純質淨重一．五三公克）、壹包（淨重○．五五公克，包裝重○．一三公克）及安非
他命捌包毛重拾肆公克，均沒收銷燬之。因販賣第一級毒品所得之新台幣拾伍萬肆仟
元及扣案之行動電話（0000000000號）壹支、塑膠分裝袋壹包，均沒收；
因販賣第一級毒品所得之新台幣拾伍萬肆仟元如全部或一部不能沒收時，以其財產抵
償之。
    事      實
一、乙○○曾於民國（下同）八十三年間因施用毒品案件，經臺灣高等法院判處有期
    徒刑二年六月確定，並於八十六年一月二十日執行完畢。甲○○曾於八十三年間
    因違反槍砲彈藥刀械管制條例案件，經原審法院判處有期徒刑二月確定，並於八
    十四年二月十三日執行完畢。均仍不知悔改，（一）乙○○、戊○○（已判決確
    定）、江一民（現通緝中）自八十七年間起，因施用第一級毒品海洛因所費不貲
    ，遂起意共同販賣，可以將所得供自己施用毒品，而意圖營利基於共同販賣海洛
    因之概括犯意，開始連續販賣海洛因，因乙○○認識較多毒販，有進貨管道，即
    由乙○○負責與毒販聯絡向毒販購買海洛因，江一民負責分裝及送貨工作，有時
    亦聽從乙○○指示與毒販接頭取貨，戊○○吸毒時間亦久，認識不少吸毒之人，
    負責介紹客戶，丁○○即為其介紹之人，丁○○知道乙○○在販賣毒品，但不知
    道如何聯絡，得知戊○○與乙○○認識，乃向戊○○取得乙○○之聯絡電話，自
    八十七年五月上旬某日起，連續在臺中市○○街二二八之十二號四樓丁○○住處
    樓下及臺中市○○路三四二巷口之某超商前，直接向乙○○及江一民購買海洛因
    ，先後有四十次，每次交易價格為新台幣（下同）三千元，而乙○○惟恐遭警查
    獲，有時會找戊○○一起前往以為掩飾，乃基於概括之犯意，於八十七年五月間
    ，連續二次在臺中市○○路三四二巷十號十四樓乙○○住處無償轉讓海洛因、安
    非他命予戊○○施用，共二次每次少許當作代價，戊○○因毒癮日增，自八十七
    年初起至同年九月間止，連續八次在乙○○上開住處樓下，各以三千元之價格，
    向乙○○、江一民購買海洛因各一包（由乙○○交付六次，江一民交付二次）。
    （二）丙○○租住於臺中市○○路三四二巷十號十七樓，乙○○、江一民、戊○○皆曾於該處施用毒品，丙○○亦有施用毒品，於八十七年十月九日及同年月十
    二日，連續二次在其上開住處，各以五千元之價格，向乙○○、江一民購買海洛
    因各一包，而丙○○向乙○○、江一民購買海洛因時，乙○○、江一民並連續二
    次無償轉讓安非他命二小包共一．四公克予丙○○施用。（三）甲○○綽號「阿
    發」，亦因本身施用毒品所費不貲而起意販賣，竟意圖營利自八十七年九月間起
    ，基於販賣毒品之概括犯意，以行動電話0000000000號為聯絡工具，
    連續在乙○○上開住處樓下，各以一錢一萬五千元之價格，販賣海洛因予乙○○
    三次，並另以每錢（三．七五公克）五千元之價格，在上址販賣安非他命予乙○○一次。嗣於八十七年十月十三日晚上六時許，經警在臺中市○○街二二八之十
    二號前查獲丁○○，經丁○○主動供出海洛因係向乙○○購買，遂由丁○○與乙○○聯絡，佯稱要購買五千元之海洛因，而乙○○在臺中市○○路三四二巷十號
    十七樓接到丁○○打給其持有之0000000000號行動電話後，答稱當時
    缺貨，需要些時間，即由乙○○、江一民共同集資一萬五千元欲向甲○○購買海
    洛因一錢，於當日晚上六時四十分許，甲○○將海洛因一錢送至乙○○上開住處
    樓下，由江一民下樓將購買之海洛因攜回，江一民並即將購回之海洛因添加葡萄
    糖後分裝成小包，乙○○即無償轉讓一包海洛因予戊○○後，偕同戊○○共乘機
    車依約前往丁○○上開住處樓下，以交付丁○○，於同日晚上八時許，乙○○小
    心翼翼，要戊○○將丁○○購買之海洛因一包放置在丁○○住處樓下前之盆栽下
    ，再由乙○○聯絡丁○○告知海洛因已送到，並由乙○○向丁○○收取五千元時
    ，即為埋伏警員查獲，致乙○○等販賣此次海洛因未遂，並扣得該海洛因一包（
    淨重○‧五五公克，包裝重○‧一三公克）及乙○○所有供聯絡工具用之000
    0000000號行動電話一支等物。警方隨即帶乙○○、戊○○至臺中市○○
    路三四二巷十號十七樓，查獲江一民、丙○○等人，並在該處客廳查到乙○○、
    江一民所有供販賣用之海洛因十包（合計淨重三‧○五公克，包裝重一‧二七公
    克，平均純度五○‧二四％，純質淨重一‧五三公克）及供販賣分裝用之塑膠分
    裝袋一包暨持有之安非他命八包毛重十四公克等物。復據乙○○之主動供述海洛
因係向綽號「阿發」之甲○○購買，乃由乙○○撥打甲○○之上開行動電話要向
    甲○○購買海洛因，同年十月十四日凌晨四時許，甲○○攜帶海洛因二包依約前
    來臺中市○○路三四二巷十號前準備交貨時，為埋伏警員當場查獲，致甲○○販
    賣此次海洛因未遂，並扣得甲○○所有供販賣用之海洛因二包（合計淨重三‧五
    二公克，包裝重一‧二五公克，平均純度六五‧七一％，純質淨重二‧三一公克
    ）及其所有供聯絡工具用之上開行動電話一支等物。
二、案經臺中市警察局報請臺灣臺中地方法院檢察署檢察官偵查起訴。
    理  由
一、訊據上訴人即被告乙○○、甲○○於偵審時均矢口否認有何右揭犯行，上訴人即
    被告乙○○辯稱：伊與江一民、戊○○、丙○○等人共同集資向「阿發」、「石
    頭」、「邱董」等人購買海洛因、安非他命後，再按出資比例分配之，伊並無販
    賣或無償轉讓毒品；而查獲當天，因丁○○一直打電話說要買海洛因，伊自己尚
    有海洛因可供施用，但因戊○○、江一民也要買，遂又共同出資向人買，丁○○
    出資五千元，伊就去找她，她將五千元交給伊，警察即來云云。上訴人甲○○辯
    稱：伊係綽號小凱，並非阿發，乙○○基於查獲當天稱要介紹毒販賣毒品給伊，
    伊才攜帶現金十一萬元前來要買海洛因，至於伊被查扣之海洛因二包係供伊施用
    ，伊並無販賣海洛因或安非他命予乙○○或江一民云云。惟查：（一）被告乙○○、與共同被告江一民等右揭共同販賣海洛因予丁○○之事實，業據證人丁○○
    於警訊時證述在卷，並經共同被告戊○○於偵查中陳明甚詳，其與丙○○並皆稱
    未與乙○○等合資購買海洛因等語。（八十七年偵字第二二四二五號八十七年十
    月二十二日訊問筆錄）且本案係警方先查獲丁○○後，依丁○○之供述，始循線
    查獲依約前來交易之被告乙○○、戊○○等人，並當場扣得被告乙○○欲販賣交
    付之海洛因及供作聯絡工具之行動電話，復依卷附被告乙○○與丁○○之電話監
    聽譯文表所示，被告乙○○與丁○○有多次對談毒品交易事宜，是丁○○上開證
    述，堪予憑採。而因丁○○係經由被告戊○○之介紹，始與被告乙○○、江一民
    相識，被告戊○○亦自承乙○○曾連續二次無償轉讓海洛因及安非他命供其施用
    ，參以查獲當日，係由被告乙○○偕同被告戊○○共乘機車依約前往丁○○住處
    樓下，被告乙○○並謹慎交待戊○○將丁○○購買之海洛因一包放置在該處之盆
    栽下，再由乙○○聯絡丁○○告知上情，應認被告戊○○業已參與被告乙○○、
    江一民等右揭販賣海洛因予丁○○之犯行，否則，被告戊○○當無自乙○○處無
    償受讓海洛因、安非他命及陪同乙○○交付海洛因予丁○○之理？至於被告戊○○供稱於案發當日，因其機車損壞，才搭乘乙○○之機車云云，因無證據證明，
    且苟單純機車受損，亦無需同往丁○○住處及依乙○○之指示將海洛因置放盆栽
    下之理？是被告戊○○上開所辯，顯不足採。又被告乙○○除有連續無償轉讓海
    洛因、安非他命予戊○○外，亦有與江一民為右揭販賣海洛因予戊○○合計八次
    之事實，亦據被告戊○○於警訊時供述甚詳，被告戊○○於偵審中亦仍供述有向
    乙○○、江一民購買海洛因，雖其前後所言購買之次數、金額有所不一，但因於
    偵審中，距其購買之時，已時隔甚久，衡情自難為詳實之供述，而觀被告戊○○
    之警訊筆錄所載，就其購買之時間、地點、金額及交易對象之供述均甚明確，且
    較近於購買之時，自應以其警訊所言為準。（二）被告乙○○、江一民右揭販賣
    海洛因及無償轉讓安非他命予丙○○之事實，迭據證人丙○○於警訊及偵審中證
    述在卷，被告戊○○亦曾供述見過丙○○自乙○○、江一民處取得海洛因施用等
    語（見原審八十八年四月二十日審判筆錄）。另觀被告戊○○及證人丙○○亦均
    否認有與被告乙○○、江一民等人合資購買海洛因或安非他命情事，渠等彼此既
    為朋友，並無仇隙，被告戊○○及證人丙○○應無誣指被告乙○○、江一民觸犯
    販賣毒品重罪之理？是被告乙○○辯以係與江一民、戊○○、丙○○等人合資購
    買海洛因、安非他命後，再按出資比例分配云云，及戊○○於本院改稱係出資與
    乙○○合買毒品等語亦均不可採。（三）被告甲○○右揭販賣海洛因及安非他命
    予乙○○之事實，業據被告乙○○於警訊供述甚詳，且按查獲被告甲○○係因警
    方先查獲乙○○後，依乙○○之供述，始循線查獲依約前來交易之綽號「阿發」
    之被告甲○○，並當場扣得被告甲○○持有之海洛因二包及供作聯絡工具之行動
    電話，此於臺中市警察局執行盤詰檢查現場紀錄中載明在卷（見臺灣臺中地方法
    院檢察署八十七年度偵字第二二四三○號卷第四頁），並經證人即臺中市警察局
    刑警隊小隊長朱國華於偵查中證稱屬實（見同署八十七年度偵字第二二四二五號
    卷第九一頁反面，而被告甲○○綽號為「阿發」，除據被告乙○○於警訊中供明
    外，被告甲○○之警訊筆錄內亦有載明，且經證人即製作訊問被告甲○○上開筆
    錄之臺中市警察局刑警隊偵查員林澤權於原審訊問時證述在卷（見原審八十八年
    一月十九日訊問筆錄）。又被告甲○○若無販賣毒品，何以深夜攜帶海洛因依約
    出現？雖其辯以因乙○○於查獲當日稱要介紹毒販販賣毒品給伊，伊才攜帶現金
    十一萬元前來云云，惟按被告乙○○既已遭警查獲，當無以介紹毒販販賣毒品予
    被告甲○○為由邀約，且被告甲○○若為購買毒品，何需隨身攜帶海洛因二包？
    至於被告甲○○何以持有現金十一萬元之原因不明，且因隨身攜帶現金供作其他
    用途或另有其他用意，亦有可能，則被告甲○○尚難以此作為有利之證據。又被
    告乙○○固於偵審時曾供稱：甲○○並非綽號「阿發」，伊未向甲○○購買海洛
    因、安非他命云云，惟觀被告乙○○為上開供述時，被告甲○○均同時出庭應訊
    ，被告乙○○難免有所顧忌而為迴護之詞，此由被告乙○○於原審八十八年三月
    二十三日單獨訊問時供稱：伊於案發當日有配合警方，聯絡甲○○前來，這件事
    （指有無向甲○○購買毒品事）不方便講，訊問刑警隊人員即知，且伊現與甲○○同關一處，甲○○曾將其律師閱卷後影印之筆錄拿給伊看，並指責伊，伊還能
    說什麼等語觀之自明。另衡以被告乙○○與甲○○亦無仇隙，應無誣指被告甲○○觸犯販賣毒品重罪之理？是被告甲○○上開所辯，顯係卸責之詞，亦非可採。
    另證人己○○於本院證稱甲○○之綽號為小凱，甲○○曾告以乙○○曾介紹甲○○向他人買毒品云云，然甲○○縱有小凱之綽號亦不見得其於販賣毒品另無「阿
    發」之綽號，且乙○○縱曾介紹甲○○向他人購買毒品亦難認甲○○無前揭販賣
    海洛因予乙○○之犯行，證人己○○所述尚不足為有利於被告甲○○之認定。至
    證人臺中看守所管理員所述甲○○有傳遞字條予乙○○，但資料內容不清楚等語
    ，亦難據為對被告甲○○或乙○○有利之證據。此外，右揭事實，另有被告乙○○等持有之海洛因十包（合計淨重三‧○五公克，包裝重一‧二七公克，平均純
    度五○‧二四％，純質淨重一‧五三公克，此有法務部調查局八十七年十一月二
    十日陸字第八七一八○○二八號鑑定通知書在卷可憑）、一包（淨重○‧五五
    公克，包裝重○‧一三公克，同局八十七年十一月十八日陸字第八七一七九九
    ○五號鑑定通知書在卷可憑）、安非他命八包毛重十四公克、塑膠分裝袋一包及
    行動電話（0000000000號）一支、被告甲○○持有之海洛因二包（合
    計淨重三‧五二公克，包裝重一‧二五公克，平均純度六五‧七一％，純質淨重
    二‧三一公克，此有同局八十七年十一月二十日陸字第八七一八○○二六號鑑
    定通知書在卷可憑）及行動電話（0000000000號）一支等扣案可稽，
    從而本件事證明確，被告乙○○、甲○○右揭犯行，均堪認定。
二、查海洛因係毒品危害防制條例第二條第二項第一款所規定之第一級毒品；安非他
    命則為同條項第二款所稱之第二級毒品。被告乙○○右揭於八十七年十月十三日
    以前，販賣海洛因予丁○○、戊○○、丙○○之犯行，係犯毒品危害防制條例第
    四條第一項之販賣第一級毒品罪，其右揭於八十七年十月十三日販賣海洛因予丁○○未遂之犯行，係同條第五項、第一項之販賣第一級毒品未遂罪。被告乙○○
    右揭無償轉讓海洛因予戊○○之犯行，係犯同條例第八條第一項之轉讓第一級毒
    品罪（公訴人於起訴書犯罪事實欄內有載明此事實，但於證據並所犯法條欄內未
    予記載，尚有未洽）。被告乙○○右揭無償轉讓安非他命予戊○○、丙○○之犯
    行，係犯同條第八條二項之轉讓第二級毒品罪。被告甲○○右揭於八十七年十月
    十四日以前，販賣海洛因予乙○○之犯行，係犯毒品危害防制條例第四條第一項
    之販賣第一級毒品罪，其右揭於八十七年十月十四日販賣海洛因予乙○○未遂之
    犯行，係同條第五項、第一項之販賣第一級毒品未遂罪。被告甲○○右揭販賣安
    非他命予乙○○之犯行，係犯毒品危害防制條例第四條第二項之販賣第二級毒品
    罪。被告乙○○、甲○○持有毒品海洛因或安非他命之低度行為，應各為販賣或
    轉讓之高度行為所吸收，均不另論罪。被告乙○○就右揭販賣海洛因予丙○○、
    戊○○、就右揭轉讓安非他命予丙○○之犯行，均與江一民有犯意之聯絡及行為
    之分擔，就右揭販賣海洛因予丁○○之犯行，與共同被告江一民、戊○○亦有犯
    意之聯絡及行為之分擔，均為共同正犯。被告乙○○、甲○○右揭連續多次販賣
    海洛因既遂、未遂犯行，及被告乙○○右揭連續多次轉讓海洛因、安非他命既遂
    之犯行，時間緊接，犯罪構成要件各相同，顯皆係基於概括之犯意反覆為之，均
    應依連續犯之規定論以販賣海洛因既遂及轉讓海洛因、安非他命既遂一罪，除法
    定刑為死刑及無期徒刑部分依法不得加重外，餘則加重其刑。被告乙○○所犯上
    開三罪，被告甲○○所犯上開二罪，犯意各別，行為互殊，犯罪構成要件亦不同
    ，應分論併罰。又查被告乙○○曾於八十三年間因施用毒品案件，經臺灣高等法
    院判處有期徒刑二年六月確定，並於八十六年一月二十日執行完畢；被告甲○○
    曾於八十三年間因違反槍砲彈藥刀械管制條例案件，經原審法院判處有期徒刑二
    月確定，並於八十四年二月十三日執行完畢，有臺灣臺中地方法院檢察署刑案資
    料查註紀錄表及原審法院被告全國前案紀錄表各一張在卷可按，渠等於五年內再
    犯本件有期徒刑以上刑之罪，均為累犯，除法定刑為死刑及無期徒刑部分依法不
    得加重外，餘則遞加重其刑。又本案因被告乙○○之供出毒品來源，因而破獲被
    告甲○○販賣毒品之犯行，爰依毒品危害防制條例第十七條之規定，就被告乙○○右揭販賣毒品罪部分，減輕被告乙○○之刑責，被告乙○○上開刑罰之加重、
    減輕事由，先加後減之。另按被告甲○○雖有販賣海洛因及安非他命，惟其販賣
    海洛因既遂、未遂次數僅五次，販賣安非他命之次數僅一次，每次數量亦僅約一
    錢，所得利益亦有限，且販賣之時間僅約一月，是被告甲○○顯非屬毒販之大、
    中盤商，衡以毒品危害防制條例第四條第一項之法定本刑為死刑、無期徒刑，同
    條第二項之法定本刑為無期徒刑或七年以上有期徒刑，觀被告戊○○、甲○○上
    開犯罪情狀，在客觀上尚足以引起憫恕，倘科以渠等上開法定最低之刑，實嫌過
    重，爰依刑法五十九條之規定，均酌量減輕渠等之刑，而渠等上開刑罰加重、減
    輕事由，亦先加後減之。原審就乙○○販賣第一級毒品及被告甲○○部分予以論
    科，固非無見，惟原審事實欄就乙○○販賣第一級毒品，甲○○販賣第一、二級
    毒品部分均未載明渠二人販賣毒品係基於營利之意圖，均有未洽，被告乙○○關
    於此部分之上訴意旨及被告甲○○之上訴意旨，均否認犯罪，固無理由，但原判
    決關於乙○○關於此部分及甲○○部分既有上述可議之處，自應由本院將原判決
    關於乙○○販賣第一級毒品及執行刑部分，甲○○部分撤銷改判。爰審酌被告等
    之品行、犯罪之動機、目的、手段，販賣、轉讓毒品對國民健康及社會治安危害
    非輕，犯罪後猶否認犯行等一切情狀，就被告等所犯各罪分別量處如第二項、第
    三項主文所示之刑，並就被告甲○○部分定其應執行刑，以示懲儆。至於公訴人
    既認被告乙○○所犯本案與其曾充當警方線民無關，即難執為量刑之考量，附此
    敘明。
三、扣案之由被告乙○○、江一民、戊○○等人持有之海洛因十包（合計淨重三‧○
    五公克，包裝重一‧二七公克，平均純度五○‧二四％，純質淨重一‧五三公克
    ）、一包（淨重○‧五五公克，包裝重○‧一三公克），及由被告甲○○持有之
    海洛因二包（合計淨重三‧五二公克，包裝重一‧二五公克，平均純度六五‧七
    一％，純質淨重二‧三一公克），均為查獲之毒品，皆應依毒品危害防制條例第
    十八條第一項前段之規定宣告沒收銷燬之。又扣案之行動電話（0000000
    000號）一支、塑膠分裝袋一包，均屬被告乙○○等所有持以販賣毒品所用之
    物，而扣案之行動電話（0000000000號）一支，則係被告甲○○所有
    持以販賣毒品所用之物，均應依毒品危害防制條例第十九條第一項前段之規定諭
    知沒收。另被告乙○○與江一民、戊○○等右揭販賣海洛因予丁○○既遂之次數
    及金額，據丁○○於警訊時之供述約有四、五十次，金額在三千元至五千元間，
    因丁○○經原審及本院多次傳喚、拘提，均未能到庭再為說明，且迄已時隔甚久
    ，渠等右揭買賣毒品復無固定時間、金額，亦難期丁○○對此為鉅細靡遺之供述
    ，本院爰對被告乙○○等就此販賣之所得以丁○○於警訊時之上開所述最少之次
    數即四十次及最低金額即每次三千元為認定基準，較不致不利於被告乙○○等人
    ，依此計算，渠等販賣之所得有十二萬元。而被告乙○○、江一民右揭販賣海洛
    因予丙○○二次，每次均以五千元交易，依此計算，被告乙○○、江一民就此販
    賣之所得有一萬元。被告乙○○與江一民右揭販賣海洛因予戊○○之次數計八次
    ，每次均以三千元交易，依此計算，被告乙○○、江一民就此販賣之所得有二萬
    四千元。綜此，被告乙○○上開販賣毒品之所得計十五萬四千元。被告甲○○右
    揭販賣海洛因予乙○○、江一民之次數計四次，每次均以一萬五千元交易，依此
    計算，被告甲○○販賣海洛因之所得有六萬元，被告甲○○右揭販賣安非他命一
    次予被告乙○○，係以五千元交易，則其販賣安非他命之所得為五千元，亦均應
    依毒品危害防制條例第十九條第一項之規定宣告沒收，如全部或一部不能沒收時
    ，則以其財產抵償之。至於經警在丙○○上開住處客廳查扣之注射針筒二支係被
    告江一民所有持以施用海洛因所用之物，酒櫃內之安非他命二包毛重一‧四公克
    、吸食器一組，均係丙○○所有供其施用安非他命之用，房間化妝盒內之海洛因
    一包（淨重Ｏ‧Ｏ四公克，包裝重Ｏ‧一三公克）及被告戊○○身上之針筒一支
    ，均係被告戊○○所有持以施用海洛因之物。另被告乙○○身上查扣之五千元，
    係丁○○配合警方辦案，佯作購買海洛因之用，因被告乙○○該次販賣並未得逞
    ，是該五千元非屬其所得之利益，仍應屬丁○○所有，另被告甲○○身上查扣之
    十一萬元，並無積極證據證明係被告甲○○因販賣毒品所得之利益，爰均不予宣
    告沒收，附此敘明。
四、至被告乙○○轉讓第一級、第二級毒品部分，原審適用上述法條及毒品危害防制
    條例第十八條第一項前段，刑法第十一條前段、第二十八條、第五十六條、第四
    十七條，並審酌上訴人即被告乙○○犯罪之動機、目的、所生危害，犯罪後態度
    等一切情狀，分別就轉讓第一級毒品部分量處有期徒刑一年六月，轉讓第二級毒
    品部分量處有期徒刑一年二月，扣案之安非他命八包重十四公克係毒品，併依法
    宣告沒收銷燬，認事用法及量刑均無違誤，被告乙○○此部分之上訴否認轉讓第
    一、二級毒品，為無理由，應予駁回。並就第二項撤銷改判所處之刑與上訴駁回
    部分所處之刑，定其應執行之刑如主文第五項所示。
五、據上論斷，應依刑事訴訟法第三百六十九條第一項前段、第三百六十八條、第三
    百六十四條、第二百九十九條第一項前段，毒品危害防制條例第四條第一項、第
    二項、第十七條、第十八條第一項前段、第十九條第一項，刑法第十一條前段、
    第二十八條、第五十六條、第四十七條、第五十一條第五款、第五十九條，判決
    如主文。
本案經檢察官庚○○到庭執行職務。
中      華      民      國    八十九     年      七     月      十八    日
                                  臺灣高等法院臺中分院刑事第六庭
                                        審判長法  官  李  文  雄
                                              法  官  陳  嘉  雄
                                              法  官  龔  永  昆
右正本證明與原本無異
如不服本判決應於收受送達後十日內向本院提出上訴書狀，其未述上訴之理由者並
得於提起上訴後十日內向本院補提理由書（均須按他造當事人之人數附繕本）。
                                              書記官  陳  麗  玉
中      華      民      國    八十九     年      七     月      十八    日
              Ｄ


司法院資訊處製作；財團法人民間司法改革基金會備份。
